【裁判字號】    98,司家聲,544
【裁判日期】    981127
【裁判案由】    核定遺產管理人報酬
【裁判全文】
臺灣高雄地方法院民事裁定           98年度司家聲字第544號
聲  請  人  林夙慧律師即被繼承人甲○○之遺產管理人
上聲請人聲請核定遺產管理人報酬事件，本院裁定如下：
    主  文
聲請人任被繼承人甲○○（男，民國○○○年○月○日生，身分
證統一編號：Ｚ000000000號）之遺產管理人之報酬核
定為新臺幣肆萬元。
程序費用新臺幣壹仟元由被繼承人甲○○之遺產負擔。
    理  由
一、按「遺產管理人，得請求報酬，其數額由親屬會議按其勞力
    及其與被繼承人之關係酌定之。」、「依本法之規定應開親
    屬會議時，由當事人、法定代理人或其他利害關係人召集之
    。」、「親屬會議不能召開或召開有困難時，依法應經親屬
    會議處理之事項，由有召集權人聲請法院處理之。」，民法
    第1183條、第1129條、第1132條第2 項前段分別定有明文。
二、本件聲請意旨略以：聲請人前經本院97年度財管字第71號民
    事裁定選任為被繼承人甲○○之遺產管理人，嗣依本院97年
    度家催字第334 號民事裁定為公示催告，並於民國97年9 月
    24日刊登於台灣新生報。而聲請人清查被繼承人之遺產，其
    並無任何所得資料，另有土地1 筆及其上建物、自小客車1
    輛，茲因本件被繼承人無親屬會議可資酌定管理遺產之報酬
    ，爰聲請本院裁定本件遺產管理報酬為新臺幣（下同）40,0
    00元，以便日後參與分配等語。
三、經查：
  (一)本件被繼承人甲○○死亡後，其繼承人均已拋棄繼承權，且
    未經親屬會議選定遺產管理人，經本院選任聲請人為被繼承
    人之遺產管理人乙節，有聲請人提出之本院97年度財管字第
    71號民事裁定暨確定證明書附卷可稽，堪信為真實。準此，
    聲請人顯難召開親屬會議酌定其管理遺產之報酬，是其本於
    利害關係人之地位，聲請本院酌定報酬，洵屬有據。
  (二)聲請人主張之前揭事實，除上述裁定外，另據其提出被繼承
    人甲○○遺產清冊、綜稅所得資料查詢結果、全國財產稅總
    歸戶財產查詢清單、土地登記謄本、本院97年度家催字第33
    4 號民事裁定、臺灣臺南地方法院民事執行處98年10月13日
    南院龍98司執東字第71922 號函、臺灣高雄地方法院自行收
    納款項統一收據、廣告刊登證明單、分類廣告費收據等件影
    本為證，堪信為真實。
  (三)本院審酌：被繼承人之遺產有土地1 筆（臺南縣新化鎮○○
    段574-6 地號）及其上建物1 棟，拍賣最低價額合計2,530,
    000 元，有臺灣臺南地方法院民事執行處98年10月13日南院
    龍98司執東字第71922 號函附卷可參，其債權人有內政部營
    建署，除此之外，尚無其他債權人陳報債權、債務或遺贈，
    足見其遺產法律關係尚屬單純，無其他繁瑣事務代處理，聲
    請人處理上開事務及後續所需時間之久暫、耗費人力之程度
    及各債權人受償權利之保障等一切情狀，認聲請人任被繼承
    人甲○○遺產管理人之報酬金額，核定為40,000元（含已代
    墊費用），即屬適當，爰酌定如主文第1 項所示。
四、末按依法應由關係人（包括聲請人、相對人及其他利害關係
    人）負擔費用者，法院裁定命關係人負擔時，應一併確定其
    數額，非訟事件法第24條第1 項所明定。經核本件聲請事件
    ，應徵之程序費用為1,000 元，依非訟事件法第157 條規定
    ，應由遺產負擔，爰併予確定如主文第2 項所示，附此敘明
    。
五、依非訟事件法第157 條、第24條第1 項，裁定如主文。
中    華    民    國    98    年    11    月    27    日
                  家事法庭  司法事務官  宋佳蓁
以上正本係照原本作成。
如對本裁定抗告，須於裁定送達後10日之不變期間內，向本院提
出抗告狀，並繳納抗告費新臺幣1,000元。
中    華    民    國    98    年    11    月    27    日
                            書  記  官  葉彥伶


司法院資訊處製作；財團法人民間司法改革基金會備份。
